【裁判字號】    98,交簡上,155
【裁判日期】    981217
【裁判案由】    公共危險
【裁判全文】
臺灣新竹地方法院刑事判決           98年度交簡上字第155號
上  訴  人
即  被  告  甲○○
                    6樓之1
上列上訴人因公共危險案件，不服本院新竹簡易庭民國98年9 月
30日98年度審竹交簡字第778 號簡易判決（聲請簡易判決處刑書
案號：98年度偵字第5734號），提起上訴，本院管轄之第二審合
議庭，判決如下：
    主  文
上訴駁回。
甲○○緩刑貳年，緩刑期內付保護管束，並應向指定之政府機關
、政府機構、行政法人、社區或其他符合公益目的之機構或團體
，提供四十小時之義務勞務。
    事實及理由
一、本案經本院審理結果，認原審以被告甲○○係犯刑法第185
    條之3 公共危險罪，並依刑事訴訟法第449 條第1 項前段、
    、第454 條第2 項，刑法第185 條之3 、第42條第3 項前段
    ，刑法施行法第1 條之1 ，逕以簡易判決量處被告罰金新台
    幣（下同）8 萬元，且諭知如易服勞役，以1000元折算1 日
    ，其認事用法，均無違誤，量刑亦屬妥適。原審判決書（含
    更正裁定）所載之事實、證據及理由均與本院所認定者相同
    ，茲引用之（如附件）。
二、被告上訴意旨略以：伊坦承犯罪，然伊本次酒後駕車不慎撞
    擊路人陳麗卿、許世欣之車輛，為與陳麗卿、許世欣和解，
    業已賠償6 萬元，伊家中經濟狀況不佳，自己復因本次車禍
    受傷嚴重，暫時無法工作，實無能力再支付原審處罰之罰金
    8 萬元，是原審量刑過重，請求撤銷改判等語。
三、經查：被告肇事後經測量之呼氣酒精濃度高達每公升1.05毫
    克，其於酒後不能安全駕駛動力交通工具之情況下，仍駕駛
    汽車上路，確實已經造成危險駕駛之公共危險，本院認原審
    以被告係犯刑法第185 條之3 公共危險罪，並審酌被告並無
    前科，素行良好，及被告犯罪之動機、目的、犯罪手段、品
    行、智識程度、犯罪後坦承不諱等一切情狀，量處被告罰金
    80000 元，如易服勞役，以1000元折算1 日，認事用法並無
    違誤，所量刑度亦稱妥適，被告以前揭理由指摘原判決不當
    ，提起上訴，求予撤銷改判，核無理由，應予駁回。
四、惟另查：被告前未曾因任何犯罪受有期徒刑以上刑之宣告，
    有臺灣高等法院被告前案紀錄表乙份在卷可參，顯見被告素
    行尚稱良好；又被告犯後坦承犯行，積極與車損之被害人陳
    麗卿、許世欣達成和解，分別賠償被害人等2 人各3 萬元，
    有和解書2 份在卷可參，顯見其犯後態度良好，尚有改過之
    心；又其此次酒後駕車不慎撞擊路旁車輛，因此亦受有顏面
    骨骨折、頭顱骨骨折、臉部撕裂傷、右小腿撕裂傷等傷害，
    有馬偕紀念醫院新竹分院診斷證明書1 份在卷可稽，衡情因
    此亦已獲得教訓，而知所警惕；且被告目前家中僅賴母親在
    麵店上班維生，經濟能力不佳，租屋尚需賴政府補貼，亦據
    被告陳明在案，並提出新竹市政府租金補貼核定函在卷可證
    ，本院斟酌上開各情，認被告經此偵、審程序之教訓後，應
    能知所警惕，而無再犯之虞，因認對其所宣告之刑以暫不執
    行為適當，爰併予宣告緩刑2 年，另為敦促被告記取教訓，
    惕勵自新，乃依98年9 月1 日修正施行之刑法第74條第2 項
    第5 款規定（按：依最高法院95年刑事庭第8 次會議決議，
    關於緩刑之諭知，應逕以判決時之規定處斷），諭知被告應
    向指定之政府機關、政府機構、行政法人、社區或其他符合
    公益目的之機構或團體，提供40小時之義務勞務，並依刑法
    第93條第1 項第2 款規定諭知緩刑期內付保護管束。
五、至於被告究應向何政府機關、政府機構、行政法人、社區或
    其他符合公益目的之機構或團體提供義務勞務，乃屬執行之
    問題，應由執行檢察官斟酌全案情節及各政府機關、政府機
    構、行政法人、社區或其他符合公益目的之機構或團體之需
    求，妥為指定。又倘被告於本案緩刑期間，違反上開所定負
    擔情節重大，足認原宣告之緩刑難收其預期效果，而有執行
    刑罰之必要，依刑法第75條之1 第1 項第4 款規定，得撤銷
    其緩刑之宣告，均併此敘明。
據上論斷，應依刑事訴訟法第455 條之1 第1 項、第3 項、第37
3 條、第368 條，刑法第74條第1 項第1 款、第2 項第5 款、第
93條第1 項第2 款，判決如主文。
本案經檢察官黃秋婷到庭執行職務。
中    華    民    國    98    年    12    月    17    日
                  刑事第一庭  審判長法  官  陳健順
                                    法  官  王子謙
                                    法  官  蔡川富
以上正本證明與原本無異。
不得上訴。
中    華    民    國    98    年    12    月    17    日
                                    書記官  朱苑禎


司法院資訊處製作；財團法人民間司法改革基金會備份。
